---
title: "Análise Exploratória dos Dados"
author: "Agnaldo Xavier, Ariann Farias, Dayvson Nascimento, Raquel Ambrozio, Victor Araujo"
date: "12 de novembro de 2018"
output: html_document
---

<p></p>
## Preparação do ambiente

```{r warning=FALSE, message=FALSE}
library(tidyverse)
library(ggplot2)

setwd("~/reclamacoes-do-gf/")

reclamacoes <- read_csv("data/1-reclamacoes-selecionadas/20181610-reclamacoes-selecionadas.csv")
avaliacoes <- read_csv("data/3-avaliacao-humana/avaliacoes-20181030.csv")

```
```{r warning=FALSE, message=FALSE, error=FALSE}
names(reclamacoes)
names(avaliacoes)
```

<p></p>
# Análise
<p></p>
## Será que existe relação entre tamanho da reclamação e cada orgão governamental?
<p></p>

```{r warning=FALSE, message=FALSE, error=FALSE}
reclamacoes$Palavras = str_count(reclamacoes$Reclamacao,'\\w{2,}') + str_count(reclamacoes$Titulo,'\\w{2,}')
```

```{r warning=FALSE, message=FALSE, error=FALSE}
reclamacoes %>% 
    group_by(Orgao) %>% 
    ggplot(aes(x = Orgao, y = Palavras)) +
    xlab("Órgão Governamental") + ylab("Número de Palavras") +
    geom_boxplot(aes(color = Orgao), show.legend=FALSE)
```

<p></p>
## Será que existe relação entre o uso de caixa alta e o órgão governamental?

```{r warning=FALSE, message=FALSE, error=FALSE}
reclamacoes$Palavras_CAPS = str_count(reclamacoes$Reclamacao,'\\b[A-Z]{2,}\\b') + str_count(reclamacoes$Titulo,'\\b[A-Z]{2,}\\b')
```

```{r warning=FALSE, message=FALSE, error=FALSE}
reclamacoes %>% 
    group_by(Orgao) %>% 
    ggplot(aes(x = Orgao, y = Palavras_CAPS)) +
    xlab("Órgão Governamental") + ylab("Número de Palavras em Caixa Alta") +
    geom_boxplot(aes(color = Orgao), show.legend=FALSE)
```

<p></p>

## Será que há consenso entre as avaliações de cada reclamação?
##  níveis de discordância X id da reclamação


```{r warning=FALSE, message=FALSE, error=FALSE}
avaliacoes %>% group_by(ID_Reclamacao) %>% 
  summarise(range = max(Grau_de_Insatisfacao) - min(Grau_de_Insatisfacao),
            mediana = median(Grau_de_Insatisfacao)) %>% 
  ggplot(aes(x=ID_Reclamacao, y=range, colour = ID_Reclamacao)) + geom_point() +
geom_jitter(height = 0.05, alpha = .4)
```
<p> Vemos que para algumas reclamações houve uma discordância de até 3 níveis de insatisfação </p>

<p></p>

