---
title: "Análise da precisão"
output: html_notebook
---

```{r, warning=FALSE}
library(tidyverse)
library(here)
library(modelr)
library(broom)
library(caret)

theme_set(theme_bw())
```

## Os dados

```{r carrega, warning=FALSE}
reclamacoes_raw = read_csv(here("data/reclamacoes-raw/reclamacoes-raw.csv"))
avaliacoes_raw = read_csv(here("data/avaliacoes/avaliacoes-20180222.csv"))
sentimentos = read_csv(here("data/sentimentos/sentimento.csv"))

reclamacoes_raw = reclamacoes_raw %>% 
    mutate(id = 1:n(), 
           comprimento_reclamacao = str_length(reclamacao), 
           nome_orgao = str_split(link, "/") %>% map_chr(~ .[[5]]))
```

`reclamacoes_l` tem um formato long em vez de wide (explicado [aqui](https://sejdemyr.github.io/r-tutorials/basics/wide-and-long/)).

```{r junta}
avaliacoes = avaliacoes_raw %>% 
    group_by(id_reclamação) %>% 
    summarise(insatisfação = median(insatisfação), 
              avaliadores = n())

reclamacoes = reclamacoes_raw %>% 
    inner_join(avaliacoes, by = c("id" = "id_reclamação")) %>% 
    left_join(sentimentos, by = "id")

reclamacoes_l = reclamacoes %>%  
    select(-palavras_op30, -palavras_sent) %>% 
    gather(key = "lexico", 
           value = "polaridade", 
           sentimento_op30, sentimento_sent)

```

Converte polaridades para escala 0-5

```{r, warning=FALSE}
max1 <- max(subset(reclamacoes_l, lexico == "sentimento_op30")$polaridade)
max2 <- max(subset(reclamacoes_l, lexico == "sentimento_sent")$polaridade)
# Faça você mesmo. Crie a variável polaridade_normalizada

reclamacoes_l = reclamacoes_l %>% 
     mutate(polaridade_normalizada = 
                if(lexico == "sentimento_op30") {
                    return(polaridade - (max1))
                }else {
                    return(polaridade - (max2))
                }
            )

min1 <- min(subset(reclamacoes_l, lexico == "sentimento_op30")$polaridade_normalizada)
min2 <- min(subset(reclamacoes_l, lexico == "sentimento_sent")$polaridade_normalizada)

reclamacoes_l = reclamacoes_l %>%
    mutate(polaridade_normalizada = 
               if(lexico == "sentimento_op30") {
                    return((5/min1) * polaridade_normalizada)
                }else {
                    return((5/min2) * polaridade_normalizada)
                }
    )
```

Calcula o erro por reclamação

```{r}
reclamacoes_l = reclamacoes_l %>% 
    mutate(erro = (insatisfação - polaridade_normalizada)**2)
```


## EDA

Inicial. Faça os gráficos a mais que achar necessário para entender os dados que temos de resultado.

```{r}
reclamacoes %>% 
    ggplot(aes(x = sentimento_op30, y = sentimento_sent)) + 
    geom_abline(slope = 1, intercept = 0, color = "grey") + 
    geom_count(alpha = .7) 
```

```{r}
reclamacoes_l %>% 
    ggplot(aes(x = insatisfação, y = polaridade_normalizada, group = insatisfação)) + 
    geom_jitter(alpha = .7)  + 
    facet_wrap(~ lexico)

reclamacoes_l %>% 
    ggplot(aes(x = insatisfação, y = erro, group = insatisfação)) + 
    geom_jitter(alpha = .5)  +
    # geom_boxplo() + 
    facet_wrap(~ lexico)
```


## Há relação entre o léxico e a precisão/erro?

Agora um modelo para responder sua pergunta.

```{r}
fit <- train(erro ~ lexico + nome_orgao,
             data = reclamacoes_l,
             method = "lm")

tidy(fit$finalModel)
glance(fit$finalModel)

reclamacoes_l$linear_model_pred <- predict(fit, reclamacoes_l)

ggplot(data = reclamacoes_l, aes(x = linear_model_pred,
                                 y = erro))+
    labs(x ="Predição", y ="Observado", title ="Erro observado vs predito.") +
    geom_point(colour = "blue") +
    geom_abline(colour = "red")
```

**Dica** - o texto de resultado que queremos produzir é algo como: 

Regressão múltipla foi utilizada para analisar se o Léxico e Nome do Orgão tem uma associação significativa com o erro na estimativa de instatisfação da reclemação. Os resultados da regressão indicam que um modelo baseado em tais fatores explicam apenas 9,19% da variância da variável de resposta (R2 = 0,09197). [Ainda por continuar] VarIndep1, medida como/em [unidade ou o que é o 0 e o que é 1] tem uma relação significativa com o erro (b = [yy,yy;  zz,zz], IC com 95%), assim como VarIndep2 medida como [unidade ou o que é o 0 e o que é 1] (b = [yy,yy;  zz,zz], IC com 95%). O aumento de 1 unidade de polaridade_normalizada produz uma mudança -1.68827 de erro.

