---
title: "Análise de sentimentos das reclamações de órgãos do governo federal"
output: html_notebook
---

```{r setup, warning=FALSE, include=FALSE}
library(tidyverse)
library(here)
theme_set(theme_minimal())

```

Importando dados para um dataframe
```{r, warning=FALSE, include=FALSE}
avaliacao_humana = read_csv("../data/3-avaliacao-humana/avaliacoes-20181030.csv")

```

Tratando dados:

- Transformar matrícula do aluno para string:

```{r, warning=FALSE, include=FALSE}

```

Perguntas para etapa 1: analisar as reclamações selecionadas
1 (Alice) Se muda a quantidade de caracteres(maior/menor) de um órgão federal para o outro
2 (Joao) Verificar letras maiúsculas em cada reclamação, pontuação(!)

Perguntas para etapa 2: análise das avaliações humanas para as reclamações

3 (Ivyna) Pessoas que receberam a mesma reclamação classificaram igualmente?
4 (Antunes) Desvio padrão da nota por pessoa
5 (Paulo) Distribuição das notas por reclamação

```{r, warning=FALSE, include=FALSE}
avaliacao_humana %>% 
    ggplot(aes(y = `ID da reclamação`,
               x = Matrícula,
               color = `Grau de insatisfação`)) +
    geom_jitter()
```


Obs.: índice de tendência central, sumarizar os dados