---
title: "Análise de sentimentos das reclamações de órgãos do governo federal"
output: html_notebook
---

```{r setup, warning=FALSE, include=FALSE}
library(tidyverse)
library(here)
theme_set(theme_minimal())

```

Importando dados para um dataframe
```{r, warning=FALSE, include=FALSE}
avaliacao_humana = read_csv("../data/3-avaliacao-humana/avaliacoes-20181030.csv")
reclamacoes = read_csv("../data/3-avaliacao-humana/reclamacoes-avaliadas-20180703.csv")

```

Tratando dados:

- Transformar matrícula do aluno para string:

```{r, warning=FALSE, include=FALSE}

```

Perguntas para etapa 1: analisar as reclamações selecionadas
1 (Alice) Se muda a quantidade de caracteres(maior/menor) de um órgão federal para o outro
2 (Joao) Verificar letras maiúsculas em cada reclamação, pontuação(!)

```{r, warning=FALSE, include=FALSE}
reclamacoes$numero_de_capslock <- str_count(reclamacoes$reclamacao,"\\b[A-Z]{2,}\\b")
reclamacoes$numero_de_exclamacoes <- str_count(reclamacoes$reclamacao, "!")
```

Perguntas para etapa 2: análise das avaliações humanas para as reclamações

3 (Ivyna) Pessoas que receberam a mesma reclamação classificaram igualmente?


```{r}
avaliacao_humana %>% 
    group_by(`ID da reclamação`) %>% 
    arrange(`ID da reclamação`) %>% 
    summarise(media_reclamacao = mean(`Grau de insatisfação`),
              mediana_reclamacao = median(`Grau de insatisfação`),
              desvio = sd(`Grau de insatisfação`))
```

Como vemos, o desvio padrão das avaliações ficou muito baixo, o que mostra uma homogeneidade nos dados. Com isso, podemos concluir que as pessoas classificaram a reclamação com o mesmo grau de instatisfação.

Além disso, podemos também responder outra pergunta acerca dos dados: os classificadores humanos foram, de forma geral, inviesados a avaliarem uma reclamação como mais ou menos insatisfeita. Como o desvio padrão foi baixo, podemos inferir que os classificadores humanos concordam entre si, mostrando que não houveram pessoas, pelo menos não de maneira expressiva, que classificasse uma reclamação num maior ou menor nível de satisfação. 

```{r, warning=FALSE, message=FALSE}
distribuicao_avaliacao <- function(filtro) {
    result <- avaliacao_humana %>% 
        filter(`ID da reclamação` %in% filtro) %>% 
        
        ggplot(aes(x = reorder(`ID da reclamação`, `ID da reclamação`),
                   y = `Grau de insatisfação`,
                   color = Matrícula)) +
        geom_boxplot(outlier.colour = NA) + 
        geom_jitter(width = .2, alpha = .5, height = 0.05) + 
        labs(title = "Distribuição de notas por reclamação",
             x = "Id da reclamação")
    
    return(result)
}
```


```{r, warning=FALSE, message=FALSE}
distribuicao_avaliacao(1:15)
```

```{r, warning=FALSE, message=FALSE}
distribuicao_avaliacao(16:30)
```


```{r, warning=FALSE, message=FALSE}
distribuicao_avaliacao(30:45)
```


```{r, warning=FALSE, message=FALSE}
distribuicao_avaliacao(45:60)
```

4 (Antunes) Desvio padrão da nota por pessoa
5 (Paulo) Distribuição das notas por reclamação




Obs.: índice de tendência central, sumarizar os dados